---
title: "mtcars"
author: 'Grupo: Americo Freitas, Arleks dos Santos e Luciano Ozorio'
date: '2022-04-30'
output:
  pdf_document: default
  html_document: default
---

```{r setup, include=FALSE}
knitr::opts_chunk$set(echo = TRUE)
```
## Analisando a correlação entre as variáveis

Em primeira análise hp está correlacionada com: mpg, cyl, disp, qsec, vs, carb. Porém, reparei diversos problemas de multicolinearidade entre as variáveis explicativas.

```{r}
df = data.frame(mtcars)
cor(df)
```
## Modelo linear por todas as variáveis

Considerando todas a variaveis, apenas **disp** e **carb** influenciam no modelo em **0.8565**.
```{r}

mod = lm(hp ~ ., data=df)
summary(mod)

```
## Seleção do melhor modelo pelo step

Repare que o summary da função step consegue fazer uma selação razoável com as variáveis **(hp ~ disp + wt + carb)**. A melhor combinação de variáveis sugerida chega a **0.8742** de **R-squared**.

```{r}

mod2=step(mod, direction = "backward")
summary(mod2)

```
Aparentemente, o melhor modelo linear possível é: **0,516disp; -28,592wt; 23,576carb**;
Vamos seguir com este modelo, agora é ver se os pressupostos estão sendo atendidos

```{r}
mod = lm(formula = hp ~ disp + wt + carb, data = df)
summary(mod)
```
## Teste de normalidade

Por análise visual, a normalidade dos resíduos parece ser satisfatória. 

```{r}
anares=rstandard(mod)
qqnorm(anares, ylab="Residuos", xlab="Quantis", main="QQPlot")
qqline(anares)
```
No teste formal de Normalidade (Anderson-Darling) indica 0.288, ou seja, maior que 5%, indicando que o presuposto de normalidade foi atendido.

```{r}
library(nortest)
ad.test(anares)
```
## Teste de homocedasticidade

Por avaliação visual, a distribuição dos resíduos parecem atender ao pressuposto da homocedásticidade

```{r}
fit=fitted.values(mod) 
plot(fit, anares, ylab="Residuos", xlab="Valores Ajustados", main="Homocedasticidade")
abline(0,0)
```
No resultado do teste formal (Breusch-Pagan) 0,09634 indica que os resíduos atendem ao presuposto de homocedasticidade por ser maior que 5%.

```{r}
library(zoo)
library(lmtest)
bptest(mod)
```
## Teste de autocorrelação

No resultado do teste formal de autocorrelação (Durbin-Watson) 0,3739 maior que 5% indica que o pressuposto de autocorrelação foi atendido.

```{r}
dwtest(mod)
```
Até aqui todos os pressupostos foram atendidos, e parece que chegamos no melhor ajuste sem ser necessário transformações nos dados.

## Previsões e intervalos de confiança

A previsão de hp para os parametros passados com base no modelo, foi **142,5679**. E foi establelecido um intervalo de confiançã entre **127,453** e **157,6827**.

```{r}
pred_in = data.frame(disp = 159.0, wt = 2.220, carb = 3)
predict(mod, pred_in, interval="confidence")
```

