---
title: "ModelagemEstatisticaAvancada"
author: "Americo Freitas"
date: '2022-04-30'
output: html_document
---

```{r setup, include=FALSE}
knitr::opts_chunk$set(echo = TRUE)
```

# TRABALHO DE MODELAGEM ESTATÍSTICA AVANÇADA

## Professor: Paulo Maranhão
## Prazo: 08/05/2022

## Questão 1: Seguem abaixo cinco bases de dados que se encontram do próprio R onde cada variável resposta encontra-se entre parêntesis. Cada grupo ou cada aluno deve escolher três base de dados. Para cada base de dados deve ser feito uma análise estatística conforme a teoria da disciplina de Modelagem Estatística Avançada. Cada análise deve responder os seguintes itens:

### a) Usando o R determine o melhor modelo linear possível para a estimar o valor médio de cada variável resposta. Proponha quaisquer transformações que achar necessário para melhorar o ajuste do modelo.
### b) Os pressupostos dos modelos foram atendidos? Apresente os resultados graficamente e analiticamente (testes formais) comprovando se as suposições foram satisfeitas.
### c) Utilize uma parte dos dados para gerar previsões e intervalos de confiança. É possível dizer que o modelo foi bem ajustado?

## Bases de Dados:
### * mtcars (hp)
### * LifeCycleSavings (sr)
### * quakes (mag)
### * swiss (fertility)
### * trees (volume)


#### Resumo mtcats, variável  resposta "hp"
```{r}
df_mtcars = data.frame(mtcars)
summary(df_mtcars)
cor(df_mtcars)
```
#### Resumo LifeCycleSavings, variável  resposta "sr"
```{r}
df_LifeCycleSavings =data.frame(LifeCycleSavings)
summary(df_LifeCycleSavings)
cor(df_LifeCycleSavings)
```
#### Resumo quakes, variável  resposta "mag"
```{r}
df_quakes =data.frame(quakes)
summary(df_quakes)
cor(df_quakes)
```
#### Resumo swiss, variável  resposta "fertility"
```{r}
df_swiss =data.frame(swiss)
summary(df_swiss)
cor(df_swiss)
```

#### Resumo trees, variável  resposta "volume"

```{r}
df_trees =data.frame(trees)
summary(df_trees)
cor(df_trees)
```
### Comentário Americo: Me baseando pelos resumos acima, escolhi mtcars, quakes e swiss


