---
title: "ModelagemEstatisticaAvancada"
author: "Americo Freitas"
date: '2022-04-30'
output: html_document
---

```{r setup, include=FALSE}
knitr::opts_chunk$set(echo = TRUE)
```

## Seleção das bases de dados

Bases de Dados:
* mtcars (hp)
* LifeCycleSavings (sr)
* quakes (mag)
* swiss (fertility)
* trees (volume)


### Resumo mtcats, variável  resposta "hp"
```{r}
df_mtcars = data.frame(mtcars)
summary(df_mtcars)
cor(df_mtcars)
```
### Resumo LifeCycleSavings, variável  resposta "sr"
```{r}
df_LifeCycleSavings =data.frame(LifeCycleSavings)
summary(df_LifeCycleSavings)
cor(df_LifeCycleSavings)
```
### Resumo quakes, variável  resposta "mag"
```{r}
df_quakes =data.frame(quakes)
summary(df_quakes)
cor(df_quakes)
```
### Resumo swiss, variável  resposta "fertility"
```{r}
df_swiss =data.frame(swiss)
summary(df_swiss)
cor(df_swiss)
```

### Resumo trees, variável  resposta "volume"

```{r}
df_trees =data.frame(trees)
summary(df_trees)
cor(df_trees)
```

### Bases selecionadas  

Me baseando nos resumos, escolhi **mtcars, quakes e swiss**.


